【裁判字號】    99,聲,4385
【裁判日期】    991118
【裁判案由】    聲請停止羈押
【裁判全文】
臺灣桃園地方法院刑事裁定              99年度聲字第4385號
聲 請 人即
被      告  丙○○
            甲○○
            乙○○
聲請人兼
上 一人
選任辯護人  黃暖琇律師
上列聲請人等即被告等因詐欺案件（99年度易字第509 號），聲
請具保停止羈押，本院裁定如下：
    主  文
聲請人甲○○於提出新臺幣壹萬元之保證金後，准予對被告甲○○停止羈押。
其餘聲請駁回。
    理  由
一、本件聲請意旨略以：被告丙○○部分以：聲請人即被告已坦
    承犯罪，當無勾串證人及湮滅證據之可能，家中有年邁雙親
    ，父親中風，經濟需被告幫忙貼補，若僅為保全日後審判程
    序，則令被告具保、責付或限制住居即可達到目的。被告甲○○部分以：聲請人即被告並非遊民，已坦承犯案，因年邁
    且家中有子女及許多事務待處理，請求交保等語。被告乙○○部分則以：已坦承犯行，深具悔意，不忍家人擔心，希望
    交保等語，其辯護人亦以：被告乙○○自民國99年1 月已未
    與犯罪集團成員聯絡，故與其他被告或共犯勾串之疑慮已不
    存在，亦無反覆實施同一犯罪之虞，請求具保停止羈押等語
    。
二、經查：
（一）本件聲請人即被告丙○○、乙○○、甲○○3 人因詐欺案
      件，經本院訊問後，認其犯罪嫌疑重大，有事實足認有勾
      串共犯或證人之虞，且有事實足認有反覆實施同一詐欺犯
      罪之虞，而有刑事訴訟法第101 條第1 項第2 款及第101
      條之1 第1 項第7 款之情形，被告甲○○部分則另有事實
      足認有逃亡之虞，而有同法第101 條第1 項第1 款情形，
      並均有羈押之必要，於99年6 月7 日執行羈押，並於99年
      9 月7 日、同年11月7 日各裁定延長羈押2 月在案，合先
      敘明。
（二）再查被告乙○○、丙○○經法官訊問後，認為犯罪嫌疑重
      大，而均有刑事訴訟法第101 條第1 項第7 款及第101 條
      之1 第1 項第7 款所列情形，非予羈押，顯難進行追訴、
      審判或執行者，而羈押之。查被告丙○○、乙○○所涉詐
      欺罪，多達63罪及58罪，有本院99年度易字第509 號判決
      所引之相關證據可證，且犯罪集團成員「阿布」、「達哥
      」及「陳仔」（即「鳳梨」、「阿旺」）等多人均未到案
      ，被告丙○○、乙○○2 人參與者又係詐欺取財犯罪之構
      成要件行為，自有與其他共犯勾串之虞；而被告2 人擔任
      車手領款、收集人頭帳戶均為多數，被害人人數極多，其
      2 人所犯詐欺罪嫌部分，確均有反覆實施之虞，非予羈押
      ，顯均難擔保日後審判之進行及刑罰之執行，因認仍均有
      羈押之必要。其二人分別主張家中經濟需幫忙及不忍家人
      擔心等語，均非刑事訴訟法所定得予具保停止羈押之原因
      ，是認被告前開羈押之原因依然存在，不能因具保而使之
      消滅，就聲請人即被告丙○○、乙○○2 人聲請具保停止
      羈押，自難准許，均應予駁回。
（三）另本院審酌本案審理進度，被告甲○○涉案情節較低及比
      例原則等情，認課予被告甲○○提出相當之保證金，應足
      以對被告形成拘束力，可得確保後續審判、執行程序順利
      進行，認尚無繼續羈押之必要；並衡酌被告甲○○生活狀
      況及其資力等節，認保證金額以新臺幣（下同）1 萬元為
      適當，爰准許聲請人於提出1 萬元之保證金後，准予對被
      告甲○○停止羈押。
三、依刑事訴訟法第111 條第1 項、第121 條第1 項、第220 條
    ，裁定如主文。
中    華    民    國    99    年    11    月    18    日
                  刑事第三庭審判長法  官  謝順輝
                                  法  官  曾雨明
                                  法  官  楊麗文
以上正本證明與原本無異。
如不服本裁定，應於裁定送達後5 日內向本院提出抗告狀。
                                  書記官  柯凱騰
中    華    民    國    99    年    11    月    22    日

司法院資訊處製作；財團法人民間司法改革基金會備份。
